【裁判字號】    89,交訴,117
【裁判日期】    891005
【裁判案由】    公共危險
【裁判全文】
臺灣臺中地方法院刑事判決                        八十九年度交訴字第一一七號
    公  訴  人  臺灣台中地方法院檢察署檢察官
    被      告  廖文詮原名丁.
右列被告因公共危險等案件，經檢察官提起公訴（八十九年度偵字第一０八二一號）
，本院判決如左：
    主  文
廖文詮因過失傷害人，處有期徒刑肆月；又駕駛動力交通工具肇事，致人受傷而逃逸
，處有期徒刑壹年拾月。應執行有期徒刑貳年。
    事  實
一、廖文詮（原名丁○○）於民國（下同）八十九年五月九日上午七時二十分許，駕
    駛車牌號碼ＰＭ－三二一一號自用小客車，該車為動力交通工具，沿台中市○○
    路往郊區方向直行，行經台中市○○路與河南路口前時，本應注意駕駛人駕駛汽
    車，應遵守道路交通標誌、標線、號誌之指示；又汽車行駛時，駕駛人應注意車
    前狀況及兩車併行之間隔，並隨時採取必要之安全措施；又汽車行駛至交岔路口
    ，其行進、轉彎，應遵守燈光號誌之指示，而依當時天氣晴朗，日間自然光，路
    面乾燥、無缺陷及無障礙物，視距良好，又無不能注意之情事，詎其能注意，竟
    疏未注意及此，而為追趕一部與其擦撞之車輛，遂不顧該交岔路口當時為紅燈之
    號誌，以及其前方有甲○○駕駛之車牌號碼７Ｐ－五三三號計程車、劉定國駕駛
    之車牌號碼ＭＶ－一二０九號自用小客車、丙○○騎乘之車牌號碼ＮＱＥ─四三
    二號重型機車、何建樺騎乘之車牌號碼ＯＢＧ—０四六號重型機車、廖達偉騎乘
    之車牌號碼ＮＱＢ─六九二號重型機車均因紅燈號誌而臨停在上開交岔路口，暨
    當時由施政仲駕駛停放於台中市○○區○○路二段四三七號前路旁之車牌號碼Ｊ
    Ｑ－六○六五號自用小貨車，而仍繼續追趕之，致廖文詮所駕駛之上開自用小客
    車接續與前開車輛發生擦撞，並使丙○○人車倒地後，復為廖文詮所駕駛之上開
    車輛左前輪自丙○○胸部、腹部輾過，致丙○○受有腹部鈍傷合併肝內血腫、多
    處挫傷合併顏面裂傷四公分長、右下肢裂傷七公分長及多處擦傷之傷害。詎廖文
    詮駕駛上開動力交通工具肇事，致丙○○受傷後，竟未停車及下車查看，反而另
    行起意駕車加速逃逸。嗣經警由路人所提供之肇事車輛車牌號碼查詢車主係余麗
    英，始循線於同日下午五時三十分許帶同廖文詮到案，並至台中市西屯區大河里
    大河一巷十號斜對面私有空地處查獲上開肇事車輛。
二、案經丙○○訴由臺中市警察局第四分局報請臺灣臺中地方法院檢察署檢察官偵查
    起訴。
    理  由
一、訊據被告廖文詮對於前開事實坦承不諱，核與告訴人丙○○及證人即上揭遭追撞
    車輛駕駛人甲○○、劉定國、何建樺、廖達偉、施政仲等人分別於警訊、偵查或
    本院審理時陳稱之情節大致相符，並經證人即到場處理本件車禍之警員乙○○、
    戊○○到庭結證屬實，復有臺中市○○○道路交通事故調查報告表、臺中市警察
    局舉發違反道路交通管理事件通知單各一紙、被告之汽車駕駛執照影本一紙、現
    場及車損照片計十二幀及車籍作業系統—查詢認可資料六份附卷可稽。另告訴人
    丙○○確係因本件車禍受傷，亦有財團法人私立中國醫藥學院附設醫院診斷證明
    書一紙在卷足佐。按駕駛人駕駛汽車，應遵守道路交通標誌、標線、號誌之指示
    ；又汽車行駛時，駕駛人應注意車前狀況及兩車併行之間隔，並隨時採取必要之
    安全措施；又汽車行駛至交岔路口，其行進、轉彎，應遵守燈光號誌之指示，道
    路交通安全規則第九十條、第九十四條第三項及第一百零二條第一項第一款分別
    定有明文。經查本件被告於前開時地駕車，本應注意遵守上開規定，而肇事地點
    為有號誌之交岔路口，依當時天氣晴朗，日間自然光，路面乾燥、無缺陷及無障
    礙物，視距良好，有上開道路交通事故調查報告表附卷可查，又無不能注意之情
    形，詎其能注意，竟疏未注意車前狀況及遵守紅燈號誌，而為追趕一部與其擦撞
    之車輛，遂貿然行駛，因而肇事，致告訴人丙○○受有如事實欄所載傷害，足證
    被告確有過失，且其過失行為與告訴人丙○○所受傷害間具有相當因果關係。本
    件事證明確，被告犯行洵堪認定。
二、核被告廖文詮所為，係犯刑法第二百八十四條第一項前段之過失傷害罪及同法第
    一百八十五條之四之駕駛動力交通工具肇事，致人受傷而逃逸罪。被告所犯上開
    二罪，犯意各別，行為互異，犯罪構成要件亦殊，應分論併罰。公訴人認被告所
    犯上開二罪係一行為觸犯數罪名，屬想像競合犯，應從一重處斷，容有未洽，併
    此敘明。爰審酌被告肇事後雖積極與前開車損之被害人達成和解賠償損害，惟迄
    今尚未與告訴人丙○○達成和解賠償損害，及其駕車肇事應負全部過失責任、告
    訴人所受傷害程度與犯罪所生危害、犯後態度等一切情狀，分別量處如主文所示
    之刑，並定其應執行刑，以資懲儆。
據上論斷，應依刑事訴訟法第二百九十九條第一項前段，刑法第二百八十四條第一項
前段、第一百八十五條之四、第五十一條第五款，罰金罰鍰提高標準條例第一條前段
，判決如主文。
中      華      民      國    八十九    年      十      月      五      日
        臺灣臺中地方法院交通法庭
                                        法  官  夏  一  
右正本證明與原本無異。
如不服本判決，應於送達後十日內向本院提出上訴狀（須附繕本），上訴於台灣高等
法院台中分院。
                                        書記官
中      華      民      國    八十九    年      十      月      九      日
附錄論罪科刑法條
刑法第二百八十四條第一項
因過失傷害人者，處六月以下有期徒刑，拘役或五百元以下罰金，致重傷者，處一年
以下有期徒刑、拘役或五百元以下罰金。
刑法第一百八十五條之四
駕駛動力交通工具肇事，致人死傷而逃逸者，處六月以上五年以下有期徒刑。


司法院資訊處製作；財團法人民間司法改革基金會備份。
